【裁判字號】    99,易,644
【裁判日期】    991216
【裁判案由】    竊盜
【裁判全文】
臺灣雲林地方法院刑事判決               99年度易字第644號
公  訴  人  臺灣雲林地方法院檢察署檢察官
被      告  張文旗
上列被告因竊盜案件，經檢察官提起公訴（99年度偵字第5133號
），被告於本院準備程序中就被訴事實為有罪之陳述，經本院裁
定改依簡式審判程序審理，並判決如下：
    主  文
張文旗竊盜，累犯，處有期徒刑陸月，如易科罰金，以新臺幣壹
仟元折算壹日。
    事實
一、張文旗曾因竊盜案件，經臺灣南投地方法院以94年度易字第
    376 號判處有期徒刑6 月確定（第一案）。又因違反毒品危
    害防制條例案件，經臺灣高等法院臺南分院以94年度上訴字
    第1169號判處有期徒刑9 月確定（第二案）。第一、二案並
    經臺灣高等法院臺南分院以95年度聲字第168 號裁定定應執
    行刑有期徒刑1 年1 月。復因違反毒品危害防制條例案件，
    經臺灣南投地方法院以95年度訴字第560 號判處有期徒刑1
    年確定（第三案）。再因搶奪案件，經臺灣南投地方法院以
    95年度訴字第580 號判處有期徒刑2 年6 月確定（第四案）
    。第三案嗣經臺灣南投地方法院以96年度聲減字第495  號裁
    定減刑為有期徒刑6 月，並與不得減刑之第四案定應執行刑
    有期徒刑2 年11月。嗣第一、二、三、四案接續執行，於民
    國98年10月15日縮短刑期假釋付保護管束出監，99年3 月30
    日假釋期滿未經撤銷而視為執行完畢。詎其猶不知悔改，於
    99年5 月8 日13時許，行經沈莎蘭位於臺中縣烏日鄉○○村
    ○○路24號之住處外，見大門未關閉，認有機可趁，竟萌生
    意圖為自己不法所有之犯意，未經同意即擅自經由大門進入
    屋內（所涉無故侵入他人住宅部分未據告訴），徒手竊得2
    樓神明廳神像上之金牌8 面，得手後離去，並轉賣予真實姓
    名年籍不詳綽號「阿昌」之男子，得款新臺幣（下同）2 萬
    元，供己花用。嗣經沈莎蘭發現遭竊報警處理，為警採得現
    場所留指紋送比對結果與張文旗指紋相符合，而悉上情。
二、案經臺中縣警察局烏日分局報請臺灣臺中地方法院檢察署檢
    察官呈請臺灣高等法院檢察署檢察長核轉臺灣雲林地方法院
    檢察署襝察官偵查起訴。
    理  由
一、本件被告所犯均係死刑、無期徒刑、最輕本刑為3 年以上有
    期徒刑以外之罪，被告就被訴事實為有罪之陳述，經本院裁
    定以簡式審判程序審理，是本件之證據調查，依刑事訴訟法
    第273 條之2 規定、同法第159 條第2 項之規定，不適用傳
    聞法則有關限制證據能力之相關規定，合先敘明。
二、證據名稱：
  (一)被告張文旗於警詢及雲林地檢署偵訊筆錄中之自白。
  (二)證人即被害人沈莎蘭於警詢中筆錄。
  (三)刑事案件證物採驗紀錄表、內政部警政署刑事警察局99年6
    月1 日刑紋字第0990069172號指紋鑑定書。
  (四)臺中縣警察局烏日分局住宅竊盜案現場勘察情況、勘察採證
    同意書、刑案現場測繪圖各1 份。
  (五)刑案現場照片24張。
    足認被告之自白與事實相符，事證明確，其犯行應堪認定。
三、核被告所為，係犯刑法第320 條第1 項之竊盜罪，被告有事
    實欄所載刑之宣告及執行情形，有其臺灣高等法院前案紀錄
    表可稽。其受有期徒刑之執行完畢，5 年以內故意再犯本件
    有期徒刑以上之罪，為累犯，應依刑法第47條第1 項之規定
    加重其刑。爰審酌被告正值壯年，竟不思以正途賺取財物，
    僅因個人一己之私，為貪圖不法利益，任意進入他人住宅之
    方式竊取財物，復參以其所竊得上開物品之價值、先前因竊
    盜案件經論罪科刑之次數，及為上開犯行之動機、造成之損
    害，並量及犯後坦承犯行，態度尚可等一切情狀，量處主文
    所示之刑，暨諭知易科罰金之折算標準，以示儆懲。至於檢
    察官於起訴書中雖請求為強制工作之宣告，然本院審酌被告
    於犯後均能坦承犯行，顯尚知悔悟，且上開所宣告之刑期，
    應認足收遏止並矯治其犯罪行為之效果。且按「按保安處分
    係針對受處分人將來之危險性所為之處置，以達教化、治療
    之目的，為刑罰之補充制度。我國現行刑法採刑罰與保安處
    分雙軌制，係在維持行為責任之刑罰原則下，為協助行為人
    再社會化之功能，以及改善行為人潛在之危險性格，期能達
    成根治犯罪原因、預防犯罪之特別目的。是保安處分中之強
    制工作，旨在對嚴重職業性犯罪及欠缺正確工作觀念或無正
    常工作因而犯罪者，強制其從事勞動，學習一技之長及正確
    之謀生觀念，使其日後重返社會，能適應社會生活。又竊盜
    犯贓物犯保安處分條例第3 條第1 項規定：十八歲以上之竊
    盜犯、贓物犯，有犯罪之習慣者，得於刑之執行前，令入勞
    動場所強制工作。另刑法第90條第1 項亦規定：有犯罪之習
    慣或因遊蕩或懶惰成習而犯罪者，得於刑之執行完畢或赦免
    後，令入勞動場所，強制工作。即均係本於保安處分應受比
    例原則之規範，使保安處分之宣告，與行為人所為行為之嚴
    重性、行為人所表現之危險性及對於行為人未來行為之期待
    性相當之意旨而制定，而由法院視行為人之危險性格，決定
    應否令入勞動處所強制工作，以達預防之目的（最高法院95
    年度臺上字第4615號刑事裁判意旨可資參照）。經查，被告
    有多次竊盜、搶奪犯行，固有臺灣高等法院被告前案紀錄表
    足憑，惟被告在本案之竊盜犯行，其犯罪手段，並未嚴重侵
    害社會安寧，本院認其行為表現之嚴重性、危險性應非達於
    無可容忍之程度，且被告坦承犯行，足見被告犯後態度尚佳
    ，經由本案有期徒刑之適當執行後，尚非全然不能對其產生
    矯正策勵之影響。再者，依竊盜犯贓物犯保安處分條例第2
    條第4 項規定，應執行之刑未達1 年以上者，不適用本條例
    （含強制工作之宣告）。本院認為本件被告僅竊取一家之財
    物，所得財物（金牌）轉賣僅獲2 萬元款項，尚非鉅大，依
    罪刑相當之比例原則，宣告1 年以上有期徒刑尚屬過重，而
    公訴檢察官具體求刑有期徒刑6 月，被告亦表示接受，是本
    院認為，宣告有期徒刑6 月，應屬適當，而無再宣告強制工
    作之必要，附此說明。
據上論斷，應依刑事訴訟法第273 條之1 第1 項、第299 條第1
項前段，刑法第320 條第1 項、第47條第1 項、第41條第1 項前
段，刑法施行法第1 條之1 第1 項、第2 項前段，判決如主文。
本案經檢察官陳宜君到庭執行職務。
中    華    民    國    99    年    12    月    16    日
                  刑事第二庭    法  官  陳定國
以上正本證明與原本無異。
如不服本判決應於收受判決後10日內向本院提出上訴書狀，並應
敘述具體理由；其未敘述上訴理由者，應於上訴期間屆滿後20日
內向本院補提理由書（均須按他造當事人之人數附繕本）。「切
勿逕送上級法院」。
                                書記官  魏輝碩
中    華    民    國    99    年    12    月    16    日
附錄本案論罪科刑法條全文：
中華民國刑法第320條
（普通竊盜罪、竊佔罪）
意圖為自己或第三人不法之所有，而竊取他人之動產者，為竊盜
罪，處5 年以下有期徒刑、拘役或5 百元以下罰金。
意圖為自己或第三人不法之利益，而竊佔他人之不動產者，依前
項之規定處斷。
前二項之未遂犯罰之。

司法院資訊處製作；財團法人民間司法改革基金會備份。
